---
title: "Homework 1"
output: html_document
---

```{r setup, include=FALSE}
knitr::opts_chunk$set(echo = TRUE)
```

## Larissa Guder
### 27/09/2020

### Questão 1
Values
````{r}
b = 2
c = 10
d = 6
```
Operaçõs básicas
``` {r}
a = b + c
a

a = c * b
a

a = c / b
a
```

Operações com mais de um operador
```{r}
a = d * b + (c / b)
a

a = c - d * (c / b) + d
a
```


Teorema de Pitágoras
``` {r}
a = b * b + c * c
a
```

### Questão 2

Para instalar
```
install.packages("Brasil")
```

Para carregar
```
library(Brasil)
```

Helper
```
help(package = "Brasil")
```

Para visualizar a documentação completa do pacote, basta verificar no [site](https://cran.r-project.org/web/packages/available_packages_by_name.html)

### Questão 3
Para  utilizar o _chunk_, o trecho de código inicia com  três aspas (```) seguido por {r} e termina com três aspas.

As opções para usar o _knit_ são:

_eval_ = FALSE para não avaliar o código, apenas mostrar

_echo_ = FALSE para não mostrar o código, apenas as saídas

_results_ = "hide" para não mostrar as saídas

_warning_ = FALSE e message = FALSE para suprimir as mensagens de aviso

_fig.width_ = 5 and fig.height = 5 para alterar o tamanho dos gráficos gerados pelo R (em polegadas)

_cache_ = TRUE para armazenar os resultados, e evitar com que eles sejam executados todas as vezes que o documento é compilado


