---
title: "Homework 1"
output: html_document
---

```{r setup, include=FALSE}
knitr::opts_chunk$set(echo = TRUE)
```

## Larissa Guder
### 27/09/2020

### Questão 1
Values
````{r}
b = 2
c = 10
d = 6
```
Operaçõs básicas
``` {r}
a = b + c
a

a = c * b
a

a = c / b
a
```

Operações com mais de um operador
```{r}
a = d * b + (c / b)
a

a = c - d * (c / b) + d
a
```


Teorema de Pitágoras
``` {r}
a = b * b + c * c
a
```

### Questão 2

Para instalar
```
install.packages("Brasil")
```

Para carregar
```
library(Brasil)
```

Helper
```
help(package = "Brasil")
```

Para visualizar a documentação completa do pacote, basta verificar no [site](https://cran.r-project.org/web/packages/available_packages_by_name.html)

### Questão 3
Para  utilizar o _chunk_, o trecho de código inicia com  três aspas (```) seguido por {r} e termina com três aspas.

As opções para usar o _knit_ são:

_eval_ = FALSE para não avaliar o código, apenas mostrar

_echo_ = FALSE para não mostrar o código, apenas as saídas

_results_ = "hide" para não mostrar as saídas

_warning_ = FALSE e message = FALSE para suprimir as mensagens de aviso

_fig.width_ = 5 and fig.height = 5 para alterar o tamanho dos gráficos gerados pelo R (em polegadas)

_cache_ = TRUE para armazenar os resultados, e evitar com que eles sejam executados todas as vezes que o documento é compilado

### Questão 4
``` {r}
c()
c
```
``` {r}
c("")
c
```

### Questão 5
``` {r}
seq(from = 1, to = 1000, by = 1)

seq(from = 0, to = 1000, by = 2)
```

### Questão 6
``` {r}
numero_ouro = (1+sqrt(5))/2
numero_ouro
```

### Questão 7
O resultado é indefinido em ambos os casos

``` {r}
div = 1 / 0
div
div2 = -1/0
div2
```

### Questão 8
NA (Not Available) representa dado indisponível
NaN (Not a Number) são indefinições matemáticas
Inf (Infinito) número excepcionalemnte grande, ou quando atinge algum limite matemático.
NULL quando não existe a informação

### Questão 9
````{r}
original = 5 + 3 * 10 %/% 3 == 15
original

contrario = 5 + (3 * 10) %/% 3 == 15
contrario
```

### Questão 10

```{r}
for(i in 1:7){
  cubica = i^(1/3)
  print(cubica)
}
```

### Questão 11
``` {r}
getwd()
```